【裁判字號】    90,親,12
【裁判日期】    900809
【裁判案由】    否認子女
【裁判全文】
臺灣雲林地方法院民事判決  九十年度親字第一二號
    原      告    乙○○
    兼法定代理人  丙○○
右當事人與間否認子女事件，本院判決如左：
    主      文
確認被告甲○○（民國九十年四月二十九日生）非被告丙○○所生之子。
訴訟費用由被告負擔。
    事      實
甲、原告方面：
  一、聲明：求為判決如主文所示。
  二、陳述：原告與被告丙○○本係夫妻，嗣於民國（下同）八十九年八月一日協議
      離婚，原告雖於兩造婚姻關係結束後之九十年四月二十七日即生下一子即被告
      甲○○，惟原告與被告丙○○於八十八年七月即行分居，迄今未曾再同居，是
      被告甲○○非原告與被告所生。但因被告甲○○依民法規定推定為被告丙○○
      之婚生子女，戶籍並依此登載為父為丙○○。為此，爰依民法第一千零六十三
      條規定提起否認之訴。
  三、證據：提出戶籍謄本二件。
乙、被告方面：
  一、聲明：認諾原告之聲明。
  二、陳述：被告甲○○確非被告丙○○與原告所生。
  三、證據：提出雲林醫院血緣關係報告單原本一份。
    理      由
一、本件被告雖認諾原告之請求，惟依民事訴訟法第五百九十四條規定，本院不得本
    於其認諾為被告敗訴之判決，合先敘明。
二、本件原告主張其與被告本係夫妻，嗣於八十九年八月一日協議離婚，原告雖於兩
    造婚姻關係結束後之九十年四月二十七日即生下一子即被告甲○○，惟原告與被
    告丙○○於八十八年七月即行分居，迄今未曾再同居，是被告甲○○非原告與被
    告所生等情，業據其提出戶口名簿為證，復為被告丙○○所不爭執，並提出雲林
    醫院血緣關係諮詢報告單一份為證，依該鑑定報告研判：被告丙○○與被告甲○
    ○之檢體，其ＤＮＡ  ＳＴＲ系統存有五個基因座型別矛盾，即丙○○與甲○○
    間應不存在血緣關係。是原告主張之事實，堪信為真實。
三、按民法第一千零六十三條第一項推定之婚生子女，如夫妻之一方能證明妻非自夫
    受胎者，得於知悉子女出生之日起，一年內提起否認之訴，同條第二項定有明文
    。查原告受胎生下被告甲○○，其受胎期間既係在其與被告丙○○婚姻關係存續
    中，則依法自應推定被告甲○○為原告與被告丙○○之婚生子女，然原告受胎懷
    有被告甲○○時，並未與被告丙○○同居，即非自被告丙○○受胎，準此，原告
    於知悉被告甲○○出生之日起一年內即九十年五月十一日提起本件訴訟，於法洵
    屬有據，應予准許。
四、據上論結，本件原告之訴為有理由，依民事訴訟法第七十八條、第八十五條第一
    項前段，判決如主文。
中      華      民      國    九十      年      八      月      九      日
                                  臺灣雲林地方法院民事庭
~B法  官  陳婉玉
右正本證明與原本無異。
如對本判決上訴須於判決送達後二十日內向本院提出上訴狀。
中      華      民      國    九十      年      八      月      九      日
~B書記官  陳美華


司法院資訊處製作；財團法人民間司法改革基金會備份。
